【裁判字號】    98,交抗,1125
【裁判日期】    980424
【裁判案由】    違反道路交通管理處罰條例
【裁判全文】
臺灣高等法院交通事件裁定            98年度交抗字第1125號
抗  告  人
即受處分人  甲○○
上列抗告人，因違反道路交通管理處罰條例案件，不服臺灣桃園
地方法院，中華民國98年3月5日裁定（98年度交聲字第40號），
提起抗告，本院裁定如下：
    主  文
抗告駁回。
    理  由
一、本件原裁定以：
(一)受處分人甲○○於96年8 月30日晚間10時11分許，以時速74
    公里速度，行駛於桃園縣蘆竹鄉○○路○段360號（往桃園方
    向）限速為50公里之路段，經自動測速照相儀器拍照採證後
    ，由桃園縣政府警察局交通隊員警以其行車超速20公里以上
    未滿40公里為由，開立桃警局交字第52-D00000000號違規通
    知單檢附採證照片逕行舉發。甲○○逾越舉發通知單上所載
    應到案日期（96年10月22日）達60日以上仍未繳納罰鍰或到
    案聽候裁決，交通部公路總局新竹區監理所桃園監理站（下
    稱原處分機關）乃以異議人違規事實明確，且已逾越應到案
    日60日以上，而依道路交通管理處罰條例第40條，違反道路
    交通管理事件統一裁罰基準及處理細則第43條、第44條、第
    67條，於97年12月14日以桃監裁罰字第裁 52－D00000000號
    裁決書，裁處異議人罰鍰新臺幣（下同）2400元。異議意旨
    略以：其於駕車經自動測速照相儀器測得超速並拍照採證時
    ，車上時速表僅有顯示時速為40公里，故應係測速儀器感應
    錯誤，為此聲明異議云云。
(二)經查，本件異議人於上開所述時地，駕駛上開車輛經科學儀
    器雷達測速儀測得其行車時速為74公里，有採證照片附卷可
    稽。而雷達測速器測速照相原理係以發射雷達波，依都卜勒
    原理由折回雷達波頻率之變化偵測車速，且本件用以舉發之
    雷達測速器材本身，亦係通過經濟部標準檢驗局國家標準檢
    驗合格，領有檢驗合格證書，檢定日期為96年8月3日，有效
    期限至97年8 月31日止，此有桃園縣政府警察局桃警交字第
    0980032395號函所附之經濟部標準檢驗局雷達測速儀器檢定
    合格證書足憑。準此，堪認異議人於上開時地，在最高時速
    限制50公里路段，以時速74公里速度超速行駛之事實，確屬
    無誤，異議人空言辯稱應係測速儀器感應錯誤，其並未超速
    云云，自無足採。又依95年7月1日修正施行後違反道路交通
    管理事件統一裁罰基準表規定，其裁量標準係根據受處分人
    逾越應到案期限日數之久暫，設有異其處罰金額之裁量標準
    ，揆其意旨，顯認駕駛車逾越應到案期限，為裁罰之依據，
    而逾越應到案期限越久，可責程度越高，有從重裁罰之必要
    ，準此以解，得將此「逾越應到案期限」納為「裁量事項」
    ，以酌定應處罰鍰金額之前提。
(三)本件異議人確有上開違規行為，惟未依舉發通知單所載96年
    10月22日到案期限以前繳納罰鍰或到案聽候裁決，且已逾越
    應到案期限60日以上，則處分機關依道路交通管理處罰條例
    第40條及違反道路交通管理事件統一裁罰基準及處理細則、
    違反道路交通管理事件統一裁罰基準表所載之裁罰標準相關
    規定裁處異議人2400元之罰鍰，固無違法之處，然處分機關
    漏未依道路交通管理處罰條例第63條第1項第1款之規定，併
    記違規點數1 點，即有違誤，應由法院將原處分撤銷，另為
    裁定處罰鍰新台幣2400元，並記違規點數一點。核無不合。
二、按，汽車駕駛人，行車速度，超過規定之最高時速，或低於
    規定之最低時速，除有第43條第1項第2款情形外，處1200元
    以上2400元以下罰鍰；汽車駕駛人有下列各款所列條款之一
    者，除依原條款處罰鍰外，並予記點：一、有第33條第1 項
    、第2項、第38條第1項、第40條、第45條、第47條第1 款至
    第3款、第48條、第49條或第60條第1項、第2項第1款、第2
    款情形之一者，各記違規點數1 點，道路交通管理處罰條例
    第40條、第63條，分別定有明文。
三、抗告意旨略以：案發日是由林榮乙駕車，另依大法官423 號
    解釋，處罰交通違規是罰其行為，而非處罰其逾期未繳罰款
    ，警察加罰1200元，有違上開規定云云。經查，抗告人車輛
    於上開時地，有超速行駛違規情節，有採證相片可稽，異議
    事由係主張車內時速表顯示未超速，並未主張駕車違規者係
    林榮乙，而本件抗告狀亦未提出該主張之事證，是抗告人依
    此提出抗告，已難採取。又原審已就本件違規應加重處罰，
    詳述理由在卷，核屬有據，抗告人以上開解釋執為不能加重
    之抗辯，經核該解釋內容，應非有據，從而，本件抗告核為
    無理由，應予駁回。
四、據上論結，應依道路交通案件處理辦法第26條，刑事訴訟法
    第412條，裁定如主文。
中    華    民    國    98    年    4     月    24    日
                  刑事第三庭審判長法  官  陳博志
                                  法  官  許文章
                                  法  官  蔡聰明
以上正本證明與原本無異。
不得抗告。
                                  書記官  陳建邦
中    華    民    國    98    年    4     月    28    日


司法院資訊處製作；財團法人民間司法改革基金會備份。
